臺灣花蓮地方法院刑事判決
110年度花易字第20號
聲  請  人  臺灣花蓮地方檢察署檢察官
被      告  鍾國屏



            黃政昭


上列被告因竊盜案件，經檢察官提起聲請簡易判決處刑（110年
度偵字第4304號），本院認不宜逕以簡易判決處刑，改依通常程
序審理，被告均於本院準備程序時就被訴事實為有罪之陳述，改
依簡式審判程序審理，並判決如下：
    主  文
黃政昭犯竊盜罪，累犯，處有期徒刑參月；又共同犯攜帶兇器竊
盜罪，累犯，處有期徒刑陸月，如易科罰金，均以新臺幣壹仟元
折算壹日。未扣案之犯罪所得新臺幣肆佰元沒收，於全部或一部
不能沒收或不宜執行沒收時，追徵其價額。應執行有期徒刑柒月
，如易科罰金，以新臺幣壹仟元折算壹日。
鍾國屏共同犯攜帶兇器竊盜罪，累犯，處有期徒刑陸月，如易科
罰金，以新臺幣壹仟元折算壹日。扣案之破壞剪壹支沒收；未扣
案之犯罪所得新臺幣肆佰元沒收，於全部或一部不能沒收或不宜
執行沒收時，追徵其價額。
    事  實
一、黃政昭前因見李德菊忘記拔取車牌號碼000-0000號普通重型
    機車之鑰匙，遂將上開鑰匙拿起而為李德菊保管，嗣於民國
    110年7月27日20時10分許，黃政昭竟意圖為自己不法之所有
    ，基於侵占離本人持有物之犯意，持上開鑰匙發動上開機車
    ，續基於竊盜之犯意，將上開機車騎乘離去，而侵占上開鑰
    匙及竊得上開機車得手。
二、黃政昭、鍾國屏意圖為自己不法之所有，共同基於攜帶兇器
    竊盜之犯意聯絡，攜帶客觀上足以對人之生命、身體安全構
    成威脅，可供為兇器使用之破壞剪1支，於110年7月27日22
    時32分許至同日22時36分許，在花蓮縣○○鄉○○路0段000號旁
    之福德祠，持上開破壞剪破壞祠內由吳慶梹管領之功德箱之
    鎖頭，竊取箱內現金新臺幣（下同）800元得手。
    理  由
一、上揭犯罪事實，業據被告黃政昭、鍾國屏坦承不諱，核與證
    人即被害人李德菊之指訴、證人即被害人吳慶梹之告訴代理
    人曾永金之證述、證人即共同被告黃政昭、鍾國屏彼此之證
    述大致相符（見警卷第14頁至第15頁、第17頁至第19頁、第
    24頁至第30頁，偵卷第43頁至第45頁、第60頁至第61頁），
    且有扣押筆錄、扣押物品目錄表、扣押物品收據、現場照片
    、監視器錄影畫面截圖附卷可稽（見警卷第33頁至第39頁、
    第53頁至第64頁），並有扣案之破壞剪1支為憑，足認被告
    自白與事實相符，堪以採信。
二、公訴意旨就犯罪事實二之時間記載為110年7月27日22時25分
    許至同日22時29分許，惟據上開監視器錄影畫面截圖，已註
    記監視器時間比標準時間慢7分鐘，是本案確切犯罪時間應
    為同日22時32分許至同日22時36分許，爰逕予更正之。從而
    ，本案事證明確，被告犯行均堪認定，應依法論科。
三、核被告黃政昭犯罪事實一所為，係犯刑法第337條侵占離本
    人持有物罪、刑法第320條第1項竊盜罪；被告黃政昭、鍾國
    屏犯罪事實二所為，均係犯刑法第321條第1項第3款攜帶兇
    器竊盜罪。被告黃政昭犯罪事實一係以侵占上開鑰匙之方式
    而竊取上開機車，係以一行為侵害不同之財產法益，為想像
    競合犯，依刑法第55條之規定，從一重論以竊盜罪。被告黃
    政昭、鍾國屏就犯罪事實二之犯行有犯意聯絡及行為分擔，
    應論以共同正犯。被告黃政昭2次犯行，犯意各別、行為有
    異，應分論併罰。起訴書未載被告黃政昭犯罪事實一之犯行
    同時構成刑法第337條之罪，經本院告知法條（見本院卷第6
    6頁），應無礙於其防禦權。
四、被告黃政昭前因搶奪等案件，經臺灣高等法院臺中分院以10
    3年度聲字第1686號裁定定應執行有期徒刑3年2月確定，於1
    05年5月12日假釋出監期滿未經撤銷，於105年9月26日縮刑
    期滿執行完畢；被告鍾國屏前因公共危險案件，經本院以10
    9年度花交簡字第144號判決判處有期徒刑4月確定，於110年
    3月24日執行完畢出監等情，有各該臺灣高等法院被告前案
    紀錄表在卷可佐。被告均於有期徒刑執行完畢後5年內，故
    意再犯本案有期徒刑以上之罪，均為累犯，依司法院釋字第
    775號解釋、刑法第47條第1項之規定，被告黃政昭犯罪事實
    一之犯行應加重其刑；被告2人犯罪事實二之犯行，所得非
    鉅、情節輕微，惟仍無適用刑法第59條之情事，倘加重其刑
    ，將造成被告2人必須入監服刑，將使其人身自由遭受過苛
    之侵害，爰就犯罪事實二之部分，均不予加重其刑。
五、爰審酌被告黃政昭前為好意，替被害人李德菊保管其機車鑰
    匙，後竟心生貪念，竊取上開機車，最終並丟棄於臺中縣某
    處，造成被害人李德菊財產上之損失及取回失竊物之難度，
    復又與被告鍾國屏一同攜帶兇器行竊，對於他人之財產法益
    毫無尊重，所為確有不該；被告鍾國屏正值壯年，卻不思以
    正當方式獲取財物，一時興起與被告黃政昭一同攜帶兇器行
    竊，所為亦有不該。惟念被告均坦承犯行，被告黃政昭與被
    害人李德菊和解成立，有和解筆錄存卷可參（見本院卷第71
    頁至第72頁），就犯罪事實二之部分，被告均有意賠償被害
    人吳慶梹，認犯後態度良好，兼衡被告黃政昭國中畢業之智
    識程度、從事水泥工、家庭經濟狀況尚可、無須扶養他人，
    被告鍾國屏國中畢業之智識程度、從事水泥工、家庭經濟狀
    況不佳、無須扶養他人、領有身心障礙手冊等一切情狀（見
    本院卷第67頁、第82頁），分別量處如主文所示之刑，並諭
    知易科罰金之折算標準，並就被告黃政昭部分，考量其2次
    犯行相距之時間為同日及總體法益侵害之程度，定其應執行
    刑及諭知易科罰金之折算標準如主文所示。
六、沒收：
　(一)被告黃政昭犯罪事實一竊得之物，業已發還被害人李德菊
      （見本院卷第67頁），依刑法第38條之1第5項之規定，不
      予宣告沒收、追徵。
　(二)被告2人於犯罪事實二共竊得800元，2人平分各得400元，
      即各為其犯罪所得，均應依刑法第38條之1第1項前段、第
      3項之規定宣告沒收，於全部或一部或一部不能沒收或不
      宜執行沒收時，追徵其價額。
　(三)扣案之破壞剪1支為供被告2人犯罪事實二行竊所用之物，
      為被告鍾國屏所有（見本院卷第83頁），爰依刑法第38條
      第2項前段之規定，於被告鍾國屏之主文項下宣告沒收，
      且因扣押在案，無不能沒收之情事，自無庸諭知追徵，附
      此敘明。　　
據上論斷，應依刑事訴訟法第452條、第273條之1第1項、第299
條第1項前段、第310條之2、第454條第1項，判決如主文。
本案經檢察官卓浚民聲請以簡易判決處刑，檢察官簡淑如到庭執
行職務。
中　　華　　民　　國　　111 　年　　2 　　月　　22　　日
　　　　　　　　　刑事第二庭    法　官　黃夢萱
以上正本證明與原本無異。
如不服本判決應於收受送達後20日內向本院提出上訴書狀，並應
敘述具體理由。其未敘述上訴理由者，應於上訴期間屆滿後20日
內向本院補提理由書(均須按他造當事人之人數附繕本)「切勿逕
送上級法院」。告訴人或被害人如對於本判決不服者，應具備理
由請求檢察官上訴，其上訴期間之計算係以檢察官收受判決正本
之日期為準。
因疫情而遲誤不變期間，得向法院聲請回復原狀。
中　　華　　民　　國　　111 　年　　2 　　月　　24　　日
                                書記官  張亦翔
附錄本案論罪科刑法條全文：
刑法320條第1項
意圖為自己或第三人不法之所有，而竊取他人之動產者，為竊盜
罪，處五年以下有期徒刑、拘役或五十萬元以下罰金。
刑法第321條第1項第3款
前條第一項、第二項之罪而有下列情形之一者，處六月以上五年
以下有期徒刑，得併科五十萬元以下罰金：
三、攜帶兇器而犯之。
刑法第337條
意圖為自己或第三人不法之所有，而侵占遺失物、漂流物或其他
離本人所持有之物者，處一萬五千元以下罰金。